【裁判字號】    97,訴,1525
【裁判日期】    971031
【裁判案由】    毒品危害防制條例
【裁判全文】
臺灣基隆地方法院宣示判決筆錄          97年度訴字第1525號
公  訴  人  臺灣基隆地方法院檢察署檢察官
被      告  甲○○
指定辯護人  本院公設辯護人乙○○
上列被告因違反毒品危害防制條例案件，於中華民國上午12時整
許，在本院宣示判決，出席職員如下：
          法  官  劉桂金
          書記官  鄧順生
          通  譯  何瑞雲
法官起立朗讀判決主文、犯罪事實要旨、處罰條文、附記事項，
及告以上訴限制、期間並提出上訴狀之法院，且諭知記載其內容
：
一、主  文：
    甲○○施用第一級毒品，累犯，處有期徒刑柒月，扣案之第
    一級毒品海洛因（驗餘淨重零點零肆壹玖公克）併同難以析
    離之包裝袋壹只及內含有第一級毒品海洛因殘渣之塑膠袋貳
    只，均沒收銷燬之，扣案之注射針筒壹支及分裝杓支，均
    沒收之；又施用第一級毒品，累犯，處有期徒刑柒月，扣案
    之注射針筒及藥鏟各壹支，均沒收之。應執行有期徒刑玖月
    ，扣案之第一級毒品海洛因（驗餘淨重零點零肆壹玖公克）
    併同難以析離之包裝袋壹只及內含有第一級毒品海洛因殘渣
    之塑膠袋貳只，均沒收銷燬之；扣案之注射針筒貳支、分裝
    杓支及藥鏟壹支，均沒收之。
二、犯罪事實要旨：
    如附件臺灣基隆地方法院檢察署檢察官起訴書所載。
三、處罰條文：
    毒品危害防制條例第10條第1 項、第18條第1 項前段、第23
    條第2 項，刑法第11條、第47條第1 項、第51條第5 款、第
    38條第1 項第2 款。
四、協商判決除有刑事訴訟法第454條之4第1項第1款於本訊問程
    序終結前，被告撤銷協商合意或檢察官撤回協商聲請者；第
    2款被告協商之意思非出於自由意志者；第4款被告所犯之罪
    非第455條之2第1項所定得以協商判決者；第6款被告有其他
    較重之裁判上一罪之犯罪事實者；第七款法院認應諭知免刑
    或免訴、不受理者情形之一，及違反同條 第2項「法院應於
    協商合意範圍內為判決；法院為協商判決所科之刑，以宣告
    緩刑或2年以下有期徒刑、 拘役或罰金為限」之規定者外，
    不得上訴。
五、如不服本件判決，得自收受判決送達之日起10日內，向本院
    提出上訴書狀，上訴於第二審法院。
中    華    民    國    97    年    10    月    31    日
                  刑事第一庭法  官    劉桂金
以上正本證明與原本無異。
本判決除有刑事訴訟法第455條之4第1項第1款、第2款、第4款、
第6款、第7款所定情形之一，或違反同條第2項規定者外，不得
上訴。
如有前揭除外情形，對於本件判決如有不服，應於收受本判決後
10日內向本院提出上訴書狀，其未敘述上訴理由者，並得於提起
上訴後10日內向本院補提理由書狀（均須按他造當事人之人數附
繕本）「切勿逕送上級法院」。
中    華    民    國    97    年    10    月    31    日
                           書記官     鄧順生
附件：
臺灣基隆地方法院檢察署檢察官起訴書
                                    97年度毒偵字第2488號
                                                第2523號
    被      告  甲○○  男  54歲（民國○○年○月○○日生）
                        住臺北市中山區○○○路○段100號11
                        樓之1
                        居基隆市○○區○○路100巷20號
                        國民身分證統一編號：Ｚ000000000號
上列被告因違反毒品危害防制條例案件，業經偵查終結，認應提
起公訴，茲敘述犯罪事實及證據並所犯法條如下：
        犯  罪  事  實
一、甲○○前因施用毒品案件，經依臺灣基隆地方法院裁定令入
    勒戒處所觀察、勒戒，因認無繼續施用毒品之傾向，於民國
    95年2月24日釋放出所，並由本署檢察官以94年度毒偵字第3
    312號、95年度毒偵字第199號為不起訴處分確定。又因施用
    毒品案件，經臺灣高等法院以96年度上訴字第1995號判處有
    期徒刑8月，俟經同法院以96年度聲減字第4032號裁定減為
    有期徒刑4月確定，並於97年5月30日執行完畢。猶不思戒除
    毒癮，復基於施用第一級毒品之犯意，分別於上揭觀察、勒
    戒執行完畢釋放後5年內之(一)97年8月12日上午9時許，在基
    隆市○○區○○路100巷20號住處內，以將海洛因置於針筒
    內，再以注射方式，施用第一級毒品海洛因。嗣於同日晚間
    10時30分許，為警持臺灣基隆地方法院所核發之搜索票，在
    上址住處進行搜索而查獲，並扣得海洛因1包（淨重0.044 0
    公克，取樣0.0021公克，餘重0.0419公克）、殘渣袋2包及
    其所有供施用毒品之器具注射針筒1支及分裝杓3支，另經其
    自願性同意採集尿液送驗，結果呈鴉片類陽性類反應，而查
    悉上情。(二)97年8月26日上午7、8時許，在上址住處內，以
    將海洛因摻入香煙內，再以點燃吸食之方式，施用第一級毒
    品海洛因。嗣於同年月27日晚間6時30分，為警持同法院所
    核發之搜索票，在上址住處內進行搜索而查獲，並扣得其所
    有供施用毒品之器具注射針筒1支及藥鏟1支，另經其自願性
    同意採集尿液送驗，結果呈鴉片類陽性類反應，而查悉上情
    。
二、案經基隆市警察局第四分局、臺北縣政府警察局汐止分局報
    告偵辦。
        證  據  並  所  犯  法  條
一、證據清單及待證事實
   ┌──┬─────────┬────────────┐
   │編號│  證 據 名 稱     │     待  證  事  實     │
   ├──┼─────────┼────────────┤
   │ 一 │被告甲○○於警詢及│全部犯罪事實            │
   │    │偵查中之供述      │                        │
   ├──┼─────────┼────────────┤
   │ 二 │臺灣檢驗科技股份有│證明被告於97年8月13日凌 │
   │    │限公司於97年9月2日│晨1時56分所採之尿液送檢 │
   │    │出具之濫用藥物檢驗│驗結果，呈海洛因之代謝物│
   │    │報告及臺北縣政府警│嗎啡陽性反應之事實      │
   │    │察局汐止分局移送毒│                        │
   │    │品危害防制條例人犯│                        │
   │    │尿液檢體編號對照表│                        │
   │    │各乙紙            │                        │
   ├──┼─────────┼────────────┤
   │ 三 │臺北縣政府警察局汐│證明被告於97年8月12日晚 │
   │    │止分局搜索扣押筆錄│間為警搜索時查扣第一級毒│
   │    │、扣押物目錄表、本│品海洛因1包、殘渣袋2包、│
   │    │署贓證物品清單各乙│注射針筒1支及分裝杓3支之│
   │    │份及查獲照片16張  │事實                    │
   ├──┼─────────┼────────────┤
   │ 四 │臺北縣政府警察局汐│證明被告於97年8月12日晚 │
   │    │止分局查獲涉嫌毒品│間為警查扣之毒品經檢驗結│
   │    │危害防制條例毒品初│果呈海洛因反應之事實    │
   │    │步檢驗報告書、交通│                        │
   │    │部民用航空局航空醫│                        │
   │    │務中心97年8月22日 │                        │
   │    │航藥鑑字第0974307 │                        │
   │    │號毒品鑑定書各乙紙│                        │
   ├──┼─────────┼────────────┤
   │ 五 │臺灣尖端先進生技醫│證明被告於97年8月27日晚 │
   │    │藥股份有限公司於97│間8時25分所採之尿液送檢 │
   │    │年9月9日出具之濫用│驗結果，呈海洛因之代謝物│
   │    │藥物檢驗報告及基隆│嗎啡陽性反應之事實。    │
   │    │市警察局第四分局偵│                        │
   │    │辦毒品案件尿液檢體│                        │
   │    │對照表各乙紙      │                        │
   ├──┼─────────┼────────────┤
   │ 六 │基隆市警察局第四分│證明被告於97年8月27日為 │
   │    │局搜索扣押筆錄、扣│警查扣注射針筒及藥鏟各1 │
   │    │押物品目錄表、本署│支之事實                │
   │    │扣押物品清單各乙份│                        │
   │    │及查獲照片2張     │                        │
   ├──┼─────────┼────────────┤
   │ 七 │刑案資料查註紀錄表│證明被告於上揭觀察、勒戒│
   │    │                  │執行完畢釋放後5年內再犯 │
   │    │                  │本件施用毒品案件及本件構│
   │    │                  │成累犯之事實            │
   └──┴─────────┴────────────┘
二、核被告所為，係違反毒品危害防制條例第10條第1項之施用
    第一級毒品罪嫌。被告施用前後持有第一級毒品海洛因之低
    度行為為施用之高度行為所吸收，不另論罪。又被告所犯上
    開兩次施用毒品罪間，犯意各別，行為互異，請分論併罰。
    另被告有如犯罪事實欄所載之論罪科刑執行情形，有刑案資
    料查註紀錄表在卷可稽，其於有期徒刑執行完畢後，5年以
    內故意再犯本件有期徒刑以上之各罪，均為累犯，請各依刑
    法第47條第1項之規定加重其刑。至扣案之第一級毒品海洛
    因1袋（淨重0.0440公克、取樣0.0021公克、餘重000419公
    克）、殘渣袋2包（與海洛因無法析離），請依毒品危害防
    制條例第18條第1項之規定，宣告沒收銷燬；另扣案之注射
    針筒2支、分裝匙3支及藥鏟1支，為被告所有供施用毒品之
    器具，請依刑法第38條第1項第2款之規定，宣告沒收。末臺
    北縣政府警察局汐止分局報告意旨雖認被告另有違反毒品危
    害防制條例第11條第3項之持有專供施用第一級毒品之器具
    罪嫌云云，惟查查獲之注射針筒1支及分裝杓3支，尚可供其
    他正當醫療或生活目的使用，非專供施用第一級毒品之器具
    ，報告意旨容有誤會，併此敘明。
三、依毒品危害防制條例第23條第2項、刑事訴訟法第251條第1
    項提起公訴。
    此    致
臺灣基隆地方法院
中    華    民    國    97    年    10    月    7     日
                              檢 察 官  陳  怡  親
本件正本證明與原本無異
中    華    民    國    97    年    10    月    13    日
                              書 記 官  鍾  惠  娟
附錄所犯法條：
毒品危害防制條例第10條第1項
施用第一級毒品者，處 6 月以上 5 年以下有期徒刑。
施用第二級毒品者，處 3 年以下有期徒刑。


司法院資訊處製作；財團法人民間司法改革基金會備份。
